【裁判字號】    89,訴,1230
【裁判日期】    900119
【裁判案由】    電信法
【裁判全文】
臺灣臺北地方法院刑事判決                        八十九年度訴字第一二三號
    公  訴  人  臺灣臺北地方法院檢察署檢察官
    被      告  乙○○
右列被告因違反電信法案件，經檢察官提起公訴（八十九年度偵字第一○四○六號）
，本院判決如左：
    主      文
乙○○共同連續意圖為自己不法之利益，以有線方式盜接他人電信設備通信，處有期
徒刑參月，如易科罰金，以參佰元折算壹日。
盜接他人電信設備所用之電信器材壹組沒收之。
    事      實
一、乙○○自民國八十九年三月二十二日起在甲○○（通緝中，另結）承租之臺北縣
    新店市○○路○段二一九號四樓Ｆ室房屋借住，明知該處所使用之電話係甲○○
    於八十九年三月初某日，以己有之電信器材一組（未據扣案）在上址外之電信箱
    端子板上以有線併接方式，盜接自鄰宅即同址Ｄ室呂育玟向中華電信股份有限公
    司（下稱中華電信公司）所申請租用之電話號碼（○二）00000000、（
    ○二）00000000號，竟猶與之基於共同意圖為自己不法利益之概括犯意
    聯絡，共同以上開盜接自呂育玟之電信設備，連續多次撥打國際電話、國內電話
    、行動電話及上網際網路使用，使中華電信公司陷於錯誤，誤以為係呂育玟或經
    其許可之人使用電話而提供渠等通信服務，而獲取通信免繳納電話費用之財產上
    不法利益計新臺幣二千九百六十元。迄同年四月三日，呂育玟查覺有異，會同警
    方前往上址，查看樓梯間電話配線箱，當場查獲上開盜接情事。
二、案經呂育玟訴由臺北縣警察局新店分局移送臺灣臺北地方法院檢察署檢察官偵查
    起訴。乙○○經本院通緝始到案。
    理      由
一、訊據被告乙○○固坦承有於上開時、地使用同案被告甲○○盜接自告訴人呂育玟
    處之電話，惟矢口否認有違反電信法之犯行，辯稱：其事前並不知該電話係盜接
    云云。經查，右開犯罪事實已據告訴人呂育玟於警訊中指訴歷歷，並經同案被告
    甲○○於警訊及檢察官偵查中供承明確，有各該筆錄在卷可憑。又被告自承伊有
    問同案被告甲○○電話號碼為何，王某不肯回答等語，則被告長期借住甲○○處
    ，並多次撥打該電話，其對所使用之電話僅能撥出而無法接聽乙節，理應知之甚
    稔，被告就該電話是否為盜接，衡情焉無任何懷疑之理，辯稱不知電話係盜接云
    云，悖異常情，係卸責之詞，不足採信。此外，復有臺北縣新店分局臨檢現場紀
    錄表一紙、盜接電話線路相片二幀、中華電信公司國內長途直撥電話、行動電話
    、市內通話、國際通話之通話明細各一紙附卷可佐，事證業臻明確，被告犯行堪
    以認定，應予依法論科。
二、核被告所為，係犯電信法第五十六條第一項盜接他人電信設備通信罪。按電信法
    第五十六條第一項明定以行為人意圖為自己或第三人不法之利益，為其主觀之犯
    罪構成要件，與刑法第三百三十九條第二項之詐欺得利罪相當，當為刑法詐欺得
    利罪之特別規定，依特別法優於普通法之法規競合原則，應僅論以電信法第五十
    六條第一項之罪，應予敘明。被告乙○○與同案被告甲○○間，有犯意聯絡及行
    為分擔，應論以共同正犯。又被告先後多次犯行，係時間緊接，所犯係構成要件
    相同之罪名，顯係基於概括犯意反覆為之，應依連續犯規定論以一罪，並加重其
    刑，公訴人未論及於此，容有未洽。爰審酌被告年輕識淺，盜接所得利益尚少，
    惟犯後未坦承犯行且迄未與告訴人和解，及其犯罪之其動機、目的、手段等一切
    情狀，量處如主文所示之刑。次查，被告行為後，刑法第四十一條業已修正，並
    於九十年一月十日經總統公布，於同月十二日生效，茲比較新舊法文修正之結果
    ，舊法第四十一條「犯最重本刑為三年以下有期徒刑以下刑之罪，而受六月以下
    有期徒刑或拘役之宣告，因身體、教育、職業或家庭之關係，執行顯有困難，得
    以一元以上三元以下折算一日，易科罰金」之規定，已經修正之新法擴大得易科
    罰金之範圍，凡「所犯最重本刑為五年以下有期徒刑之罪」，符合前開與舊法相
    同之其他要件下，即得易科罰金，是適用新法即對被告原所犯最重本刑為有期徒
    刑五年以下之罪者，使其有易科罰金之適用，對被告而言，自較有利，依刑法第
    二條第一項前段之規定，即應適用裁判時即新修正刑法第四十一條第一項規定，
    爰併諭知易科罰金之折算標準。末查，被告盜接他人電信設備所用之電信器材一
    組雖未據扣案，惟無積極證據證明其業已滅失，併依電信法第六十條規定沒收之
    。
據上論斷，應依刑事訴訟法第二百九十九條第一項前段，電信法第五十六條第一項、
第六十條，刑法第十一條、第二條第一項前段、第二十八條、第五十六條、第四十一
條第一項，罰金罰鍰提高標準條例第二條，判決如主文。
本案經檢察官王怡菁到庭執行職務
中      華      民      國    九十    年      一      月       十九     日
                                      臺灣臺北地方法院刑事第八庭
                                          法  官  宋  松  璟
附錄法條
電信法第五十六條第一項
意圖為自己或第三人不法之利益，以有線、無線或其他電磁方式，盜接或盜用他人電
信設備通信者，處五年以下有期徒刑，得併科新臺幣一百五十萬元以下罰金。
右正本證明與原本無異。
如不服本判決，應於判決送達後十日內，向本院提出上訴狀。
                                         書記官   楊  文  祥
中      華      民      國    九十    年      一      月       十九     日


司法院資訊處製作；財團法人民間司法改革基金會備份。
